# 请教陈版：参股地产基金的核算方式（合伙型或契约型）

提问人：2017 秋秋 invest 时间：2018-06-01 10:00:54
陈老师，工作中遇到这个问题，辛苦您帮忙解答。 问题背景：A作为上市公司参与成立地产基金，A作为其中一个劣后级，持股大概30%基金份额；设有其他优先级和另外的GP；基金下持有SPV项目公司，SPV来持有物业公司，基金持有项目公司股权99.9%。优先：劣后= 1:1；项目公司与基金管理人签署业绩对赌协议，承诺利润全部分配，且每年对赌净利润，净利润未达标时由项目公司股东A劣后LP对净利润进行差额补足，当项目公司运营满 5 年，触发对赌协议回购条款，由A劣后LP。A劣后LP对标的物业进行运营，实现物业的自身增值；标的物业所产生的稳定的租金收益归属基金所有。基金终止清算时，首先返还优先LP的本金和固定收益;其次返还劣后LP和GP本金;其余基金超额收益全部由劣后LP享有。 我的问题是：若基金是合伙企业形式，SPV编制个别财务报表，基金GP编制基金的个别财务报表以及基金和SPV的合并报表，假如A实现了对基金的控制，则A是否应该将基金的合并报表并入自己的范围内？
如果不控制的话，是否可以按照长期股权投资核算，每年根据SPV赚的钱按照确认投资收益？如果持股比例很少，是否按照以公允价值计量且变动计入当期损益的金融资产核算？ 如果基金的契约形式，财务上应该如何操作呢？ 是不是一般的基金LP也要每年根据底层资产的估值变动去确认投资收益啊

回答人：chenyiwei
从你说的情况看，A很可能是该物业项目公司的原始权益人，其需将该基金和项目公司纳入合并报表范围的可能性较大（但因背景信息有限，故不确定，请注意核实回购条款和对赌条款、差额补足条款的具体约定，关注超过保底收益后的超额收益的占比大小、在各合伙人之间的分配情况）。如果A不控制，则作为权益法核算的其他非流动资产。如果无控制、共同控制或重大影响，则作为金融资产核算。 基金采用合伙制或契约式，只是法律形式上的差异，不影响上述原则的运用。

提问人：2017 秋秋 invest 时间：2018-06-04 11:17:39
太感谢陈老师及时回复了！再跟您确认两个小问题~辛苦您了！ 问题一：也就是说无论采用合伙型或者契约型，关键是看A对整个基金是否控制、或共同控制及重大影响，去判断是纳入合并范围享有基金和项目公司的资产负债和利润，还是只按照权益法核算长期股权投资，确认基金和项目公司的投资收益，其实套不套基金结构，和我们一般处理企业会计的原则是一样的，陈版，我理解的对吗？
问题二：您说的作为权益法核算的其他非流动资产，是指长期股权投资吗？还是那个“其他非流动资产”科目呀，有一点不明白~ 辛苦您了！！！

回答人：chenyiwei
1 、你的理解基本合理。 2 、建议作为其他非流动资产。

提问人：2017 秋秋 invest 时间：2018-06-05 13:35:35
多谢陈版！！！ 1 、作为其他非流动资产，只是将科目“长期股权投资”替换，但是处理方法一样对吧？ 2 、如果是控制的情况，个别报表里，也用“其他非流动资产”，而不用“长期股权投资”吗？

回答人：chenyiwei
是。